【裁判字號】    97,易緝,70
【裁判日期】    980424
【裁判案由】    業務侵占
【裁判全文】
臺灣士林地方法院刑事判決              97年度易緝字第70號
公  訴  人  臺灣士林地方法院檢察署檢察官
被      告  戊○○
選任辯護人  吳金棟律師
            康勝男律師
上列被告因業務侵占案件，經檢察官提起公訴（94年度偵字第
8537號），本院判決如下：
    主  文
戊○○連續犯業務侵占罪，處有期徒刑壹年捌月。
    事  實
一、戊○○自民國89年12月間起至92年10月間止，受僱己○○商
    號擔任會計職務，負責記帳、催收及貨款票據之收受等工作
    ，為從事業務之人。竟基於意圖為自己不法所有之概括犯意
    ，自91年12月24日起至92年10月15日止，在臺北市大同區○○○路85號1樓營業處，將附表一、附表二所收受客戶之貨
    款支票52張，金額共計新臺幣（下同）884萬796元，易持有
    為所有，將之侵占入己，並將附表一代收之貨款支票38張存
    入其於國泰世華商業銀行天母分行（下稱國泰世華銀行天母
    分行）帳號000000000000之帳戶內，金額合計為701 萬7540
    元；另附表二代收之貨款支票則存入其所保管兒子丁○○於
    同分行帳號000000000000號之帳戶內，金額為182 萬3256元
    。嗣92年10月間，己○○之妻張梅玉發現店內現金流量減少
    ，追查帳目而查獲上情。
二、案經己○○告訴臺灣士林地方法院檢察署檢察官偵查起訴。
    理  由
壹、程序部分
一、按刑事訴訟法第159條之1規定，被告以外之人於審判外向法
    官所為之陳述，得為證據。被告以外之人於偵查中向檢察官
    所為之陳述，除顯有不可信之情況者外，得為證據。證人陳
    麗閔、顏秀珍、黃清本、黃阿雪、周英照、黃泰建、吳姿靜
    、蔡銘軒於本院民事庭94年度重訴字第335號清償債務事件
    95年11月30日言詞辯論期日作證之證述，係向民事庭法官所
    為之陳述，且均經具結，依上開刑事訴訟法第159條之1第1
    項規定，自得為證據。又證人盧德修、蔡文聰、蔡尚吉、張
    梅玉於檢察官偵查中所為之證言，均經具結確保證言之真實
    性，此外，並無證據足認其等有不實證言之虞，依上開刑事
    訴訟法第159條之1第2項規定自得為證據。
二、按被告以外之人於審判外之言詞或書面陳述，除法律有規定
    者外，不得作為證據。又被告以外之人於審判外之陳述，經
    當事人於審判程式同意作為證據，法院審酌該言詞陳述或書
    面陳述作成時之情況，認為適當者，亦得為證據。當事人、
    代理人或辯護人於法院調查證據時，知有第159 條第1 項不
    得為證據之情形，而未於言詞辯論終結前聲明異議者，視為
    有前項之同意。刑事訴訟法第159 條第1 項、第159 條之5
    分別定有明文。查檢察官、被告、辯護人對於本判決下列所
    引用被告以外之人於審判外之陳述（應收帳款明細、匯款資
    料、傳票、存取款憑條），雖屬傳聞證據，惟均經當事人及
    辯護人於本院準備程序及審判期日中表示無意見而不予爭執
    ，且迄至言詞辯論終結前亦未再聲明異議，本院審酌此等證
    據資料製作時之情況，尚無違法不當及證明力明顯過低之瑕
    疵，亦認為以之作為證據應屬適當，故揆諸前開規定，爰依
    刑事訴訟法第159條之5規定，認前揭證據資料均有證據能力
    。
貳、實體部分
一、訊之被告戊○○固坦承將附表一、附表二己○○客戶之支票
    分別存入附表一、附表二自己及兒子丁○○之帳戶內，惟辯
    稱係因己○○要前往菲律賓投資將支票交給伊，要伊先存入
    自己帳戶，於己○○返台時，伊陸續領款交給己○○，有一
    次其是直接領款出來交給己○○，而伊交給己○○的現金，
    有些是由其存簿領出，有些是向其母親彭黃連及朋友丙○○
    調度云云。
二。經查：
１、被告坦承將附表一、附表二己○○客戶之支票，分別存入其
    與兒子丁○○於國泰世華銀行天母分行帳號000000000000號
    及帳號000000000000號之帳戶內（本院97年度易緝字第70號
    卷─下稱易緝卷，卷 (二)第55頁），並有戊○○、丁○○
    之國泰世華銀行天母分行之交易明細資料附卷可稽（93年度
    他字第3241號卷─下稱他卷，卷（二）第45頁至第48頁、第
    172頁至第174頁、易緝卷 (一)第63頁至第65頁、第101頁至
    第103頁背面），並據證人即己○○妻子張梅玉證稱：當時
    其住院，己○○僱用被告當會計，其將所收之支票或員工所
    收之支票均交給被告等語（94年度偵字第8537號卷─下稱偵
    卷，第77頁），復據證人即己○○之客戶盧德修證稱：一般
    向己○○買貨係付支票，盜領支票資料打勾部分是我的支票
    （偵卷第20頁，即附表一、附表二所列客戶盧德修之支票）
    等語（偵卷第20頁）；證人蔡文聰證稱：我經營紅蟳生意，
    向己○○拿貨，以自己的支票付款等語（偵卷第20頁），並
    提出附表一編號36背面書寫被告國泰世華銀行天母分行帳號
    「000000000000」號之支票影本為參（偵卷第25頁）；證人
    蔡尚吉證稱：我經營紅蟳生意，向己○○拿貨，認識庚○○
    ，附表二編號6是我開立之本票等語（偵卷第19頁）；另證
    人即上開支票發票人陳詩邦之配偶陳麗閔、顏秀珍、黃清本
    、黃阿雪、周英照、黃泰建、吳姿靜、蔡銘軒於本院民事庭
    94年度重訴字第335號清償債務事件95年11月30日言詞辯論
    期日證稱其等均為己○○之客戶，向己○○叫貨通常係以支
    票支付貨款，如附表一、附表二所示之支票係用以給付己○○貨款之用，不認識被告及丁○○，亦無業務或借貸關係等
    語，有上開言詞辯論筆錄附卷可稽（易緝卷（二）第74頁至
    第78頁），堪認被告確將業務所持有附表一、附表二之票據
    存入自己及兒子丁○○之國泰世華銀行天母分行帳戶。
２、被告於案發時，坦承侵占己○○商號帳款，並願意全部歸還
    全部侵占之款項，有「和解書」1紙在卷可按（他卷 (一)第
    21頁），雖被告辯稱係遭己○○之子庚○○逼迫，不簽和解
    書不能返家，始簽立和解書云云，並舉證人即被告書立上開
    「和解書」之連帶保證人丙○○證稱其不願當被告之連帶保
    證人，但在民權西路捷運站對面紅蟳營運處之小閣樓，對方
    有4 、5 人將門堵住，不讓其離去云云，以附其說。惟查，
    稽諸「和解書」內載明「如有不實，己○○代理人願賠一百
    萬台幣」等文字，如庚○○係以脅迫手段強迫被告簽立「和
    解書」，並禁止被告、證人丙○○離開，庚○○儘可要求被
    告接受其所提出之任何和解條件，殊無可能進行雙方協商，
    並自願加註上開承擔義務之條款之理，可見被告係於自由意
    志下簽署「和解書」甚明。況證人丙○○證稱：其曾在永豐
    銀行擔任放款催收，之後前往大陸地區從事營造及董事長特
    別助理，之後返台在龍相電子公司擔任財務經理，之後自己
    開設明佛企業有限公司等語（易緝卷（一）第147 頁），以
    證人丙○○之經歷，對於擔任被告之連帶保證人之法律責任
    ，應知之甚明，且被告尚有兒子邱顯邦、丁○○可資聯絡提
    供協助，亦非由證人丙○○擔任連帶保證人不可，況證人丙○○與被告侵占己○○貨款支票無涉，庚○○並無脅迫其擔
    任連帶保證人之必要，證人丙○○上開所述，無非附和被告
    之詞，不足採信。況被告於本院審判期日詢問是否願與告訴
    人和解，被告並稱「我已經寫和解書了」（易緝卷（二）第
    39 頁） ，顯見被告確有與己○○之子庚○○達成和解，被
    告辯稱「和解書」是被迫簽立云云，殊不足採。
３、被告雖辯稱其將附表一、附表二之客戶支票存入自己及兒子
    丁○○之帳戶內，但所為是依己○○交代，其有自存簿提領
    現金（被告於本院98年3月13日審判期日以藍筆於易緝卷（
    一）第115頁、第116頁、第118頁、第120頁存摺勾出領款金
    額）、有向其母親調3、4百萬元，另向友人丙○○調現金給
    己○○云云。惟查：(1)己○○商號使用己○○妻子張梅玉
    合作金庫帳號052999號之帳戶代收票據，有張梅玉代收票據
    憑摺影本附卷可參（他卷（二）第70頁至第141頁），無須
    被告利用其個人及丁○○之帳戶代收客戶票據。且被告對於
    己○○何以要將票據交付予伊存入私人帳戶，於檢察官偵查
    時隻字未提，迄本院準備及審理程序時始先後供稱：沒幫己○○調度資金，是己○○另外有個家需要錢，拜託伊私下軋
    票云云（易緝卷（一）37頁、第38頁）、又稱己○○不夠錢
    ，會向其調錢云云（易緝卷（二）第56頁），衡諸常情如被
    告確因己○○之託將附表一、附表二之票據分別存入其與丁○○之帳戶，其應於到案之初即立即主張，豈會事後1年餘
    才抗辯，殊違常情。再者，被告嗣後所辯己○○另外有一個
    家，其私下幫己○○軋票，「未曾幫己○○調度資金」，與
    其嗣所辯己○○不夠錢「為其調現金」，又相迴異，洵難認
    被告有受己○○之託，而將附表一、附表二之票據存入自己
    及丁○○之帳戶。(2)關於被告所辯如何將附表一、附表二
    之票款以現金交予己○○一節，被告初稱有些票己○○交給
    伊，叫伊『先存』在伊之戶頭，其『再領現金』給己○○云
    云（本院95年度易字第480號卷─下稱易卷，第76頁）；繼
    稱其是『先給』己○○現金，己○○再將支票交伊，其第一
    次給3百萬元、第二次給160餘萬元、第三次忘記金額，前後
    給己○○4 、5 次現金，現金有些是從自己國泰世華銀行、
    匯豐銀行之存款領出，有些是『向母親彭黃連』調現金，另
    向友人丙○○調現金，『未向兒子調現金』云云（易緝卷（
    一）第80頁、第81頁）；再稱：給己○○的錢『全部』用現
    金，陸陸續續的給，全部多少不記得云云（易緝卷（二）第
    40頁、第41頁）；又稱：未到期的支票己○○無法立即拿到
    現金，『他支票交給伊，伊現金給他』，給己○○的錢是由
    自己國泰世華銀行、匯豐銀行領出，有時向丙○○調，還有
    『自兒子丁○○的戶頭領出』，均是領現金云云（易緝卷（
    二）第57頁、第59頁）；續稱：其『匯到國外19萬美金』亦
    是與己○○有關云云（易緝卷（二）第66頁），綜觀上開被
    告歷次所述，其所述己○○先交票據，其再給己○○現金，
    與其所述先給己○○現金，己○○嗣後才交票據，或所述己○○交其票據，其交現金，即先後歧異；又其所述未向兒子
    調現金予己○○，亦與所述亦有向兒子丁○○調現金予己○○不符；再者，所述全部交現金給己○○，與所述匯款19萬
    美金亦與己○○有關，亦相矛盾；況查被告母親彭黃連於88
    年2 月11日即已死亡，有彭黃連之個人基本資料查詢結果附
    卷可按（易緝卷（二）第84頁），與本件案發之91年年底、
    92年無關聯，被告辯稱向其母親彭黃連調現金予己○○，更
    屬無稽。又被告於92年9 月1 日匯款5 萬美元、同年9 月22
    日匯款9 萬美元、同年10月8 日匯款2 萬美元、同年10月15
    日匯款3 萬美元，均匯至亞洲商業銀行（ASIA COMMERCIAL
    BANK），受款人均係HANTEC FINACIAL SERVICES(NZ) LTD.
    ，匯款分類名稱及編號均勾取「262 投資國外股權基金」，
    有國泰世華銀行之匯出匯款賣匯水單及其附件資料附卷可按
    （易緝卷（二）第16頁至第31頁），被告經本院提示該等資
    料後，復改口辯稱該等匯款均與己○○有關，惟由上開被告
    所填寫之匯款資料記載匯款係供作投資國外股權基金，益證
    被告所辯不實，不可採信。 (3)猶有進者，被告於本院98年
    3 月13日審判期日以藍筆於易緝卷第115 頁、第116 頁、第
    118 頁、第120 頁存摺勾出其提領現金交予己○○之日期、
    金額云云，經查該各筆金額分別為92年2 月27日130 萬元、
    92年4 月8 日350 萬元、92年7 月16日2 百萬元、92年9 月
    22日304 萬3170元，惟查92年2 月27日之130 萬元，係被告
    匯款予案外人羅文立，有國泰世華銀行98年1 月9 日 (98)
    國世天母字第0980000004號函檢附之匯款傳票影本附卷可考
    （易緝卷（二）第8 頁上方照片）；又92年4 月8 日之350
    萬元，係被告匯款予兒子丁○○，有上開函件檢附之匯款傳
    票影本附卷可考（易緝卷（二）第6 頁下方照片）；又92年
    7 月16日之2 百萬元，係被告以采烽公司名義匯款予兒子丁○○，有上開函件檢附之匯款傳票影本附卷可考（易緝卷（
    二）第9 頁上方照片），而采烽公司係被告之前擔任負責人
    之公司，業經被告供明在卷（易緝卷（二）第40頁），並經
    本院調采烽公司登記資料到庭核閱無誤；另92年9 月22日之
    304 萬3170元，雖有國內匯款資料，但同日被告匯款約等值
    之美金9 萬元至亞洲商業銀行予受款人HANTEC FINACIAL
    SERVICES(NZ) LTD. ，有國泰世華銀行被告匯出匯款賣匯水
    單等資料可查（易緝卷（二）第16頁），是綜上被告所辯自
    帳戶提領4 筆現金交予己○○，結果其中3 筆現金，係分別
    轉匯款予羅文立、丁○○，另一筆匯款至國外公司，是被告
    所辯交現金予己○○，並不可採。 (4)再者，如依被告前開
    所辯，提領現金交給己○○，依其所辯，上開提領交予之己○○之金額約984 萬3170元，如再加上證人丙○○所證稱被
    告向其陸續調約3 百多萬元云云（易緝卷（一）第143 頁、
    第144 頁），及被告嗣後辯稱匯款19萬美金亦與己○○有關
    （僅約以1 美元兌換30元新台幣核估，約新台幣570 萬元）
    云云，則被告所述交付己○○之款項，合計高達1854萬餘元
    ，遠超過被告所辯稱己○○交付附表一、附表二之票據交其
    換現金，金額顯不相當，益證被告所辯不實，不足採信。(5
    ) 綜上各節，被告所辯不實，不足採信。
４、被告辯稱乙○○曾拿票向其調錢，其於92年6月12日匯款966
    00元、92年8月5日匯款146400元予乙○○，有時亦以現金交
    予乙○○，故有些乙○○之票據係乙○○還款予伊等語。經
    查，被告分別於92年6 月12日、同年8 月5 日、同年9 月1
    日自丁○○上開帳戶，以亨太資產顧問有限公司、戊○○名
    義匯款96600 元、146400元、97600 元予乙○○，有匯出匯
    款用紙3 紙在卷可稽（易緝卷（二）第3 頁照片、第12頁上
    方照片），證人乙○○亦證稱：有時其現金不足，週轉有問
    題，拿支票給被告，被告再向她的朋友借款，此部分與貨款
    無關，每次約向被告借10萬元或10萬餘元，被告均先預扣利
    息，向被告調借的金額不只匯款單之34萬6 百元，因被告有
    時匯款，有時給現金，忘記附表三之支票是用來支付己○○
    之貨款或是返還被告借款等語（易緝卷（二）第110 頁至第
    113 頁），堪認被告確有以匯款或交付現金方式調錢予乙○○，乙○○亦有以支票還款，證人庚○○證稱：因乙○○忘
    記哪張票與被告往來，且被告欠很多錢未還，其為速戰速決
    ，故民事庭捨棄乙○○之68萬元票據部分等語（易緝卷（二
    ）第62頁），是依據證人乙○○之證述，起訴書所列存入被
    告國泰世華銀行天母分行之附表三乙○○之支票部分，實無
    法辨認係被告侵占之貨款票據或者是乙○○歸還被告借款之
    票據，依罪疑輕原則，就起訴書所列附表三乙○○之票款部
    分，合計68萬元，不計入被告侵占之金額。
５、被告侵占附表二己○○商號之票據，存入兒子丁○○國泰世
    華銀行天母分行之上開帳戶，業如前述，據丁○○證稱：89
    年至91年其在宜蘭唸五專，92年在等服兵役，國泰世華銀行
    帳戶是其就讀五專時打算打工而開戶，但開戶後未打工，故
    未使用該帳戶，即將該帳戶之存摺印章交其母親保管，由其
    母親使用，退伍後其另開別的帳戶，不清楚上開帳戶內之款
    項往來等語（易緝卷（二）第115頁至第117頁、第120頁）
    ，衡諸丁○○於89年至92年間，約20歲至23歲，尚在就學或
    待業中，未在己○○商號工作，對其上開國泰世華銀行之帳
    戶往來明細不詳，僅將其帳戶交予被告管理使用，亦查無證
    據其與被告就本件侵占有犯意聯絡或行為分擔，尚難論以共
    同正犯，併此敘明。
６、被告請求傳喚己○○到庭詐證，惟己○○於95年3月27日前
    往菲律賓南部地名COGAYAN DE ORO之後失蹤，有證人庚○○
    於95年4月4日向內政部警政署刑事警察局報案之筆錄及菲律
    賓相關新聞資料附卷可稽（易緝卷（二）第45頁至第49頁）
    ，是本院無從傳喚己○○到庭作證。又查被告於檢察官95年
    4月30日起訴之前，於檢察官偵訊時均未抗辯附表一、附表
    二之票據係己○○要向其調現金而交其存入自己及丁○○帳
    戶，迄本院96年1月24日準備程序始抗辯附表一、附表二之
    票據係己○○交其存入與丁○○之帳戶，被告顯係於知悉己○○於菲律賓失蹤後始設詞狡辯，且所辯前後迴異，俱如前
    述，難以憑信。
７、綜上所述，事證明確，被告犯行堪以認定。
三、新舊法之比較適用：
    按被告行為後，刑法於94年2月2日修正公布，95年7月1日施
    行，而刑法施行法亦於95年6月14日增訂第1條之1。修正後
    刑法第2條第1項規定：「行為後法律有變更者，適用行為時
    之法律。但行為後之法律有利於行為人者，適用最有利於行
    為人之法律。」，係規範行為後法律變更所生新舊法律比較
    適用之準據法，於新法施行後，應適用修正後刑法第2條第1
    項之規定，為「從舊從輕」之比較（此條項規定，僅係新、
    舊法之比較適用之宣示性指導原則，並非實體刑罰法律，自
    不生行為後法律變更之比較適用問題）。且比較時應就罪刑
    有關之共犯、未遂犯、想像競合犯、牽連犯、連續犯、結合
    犯，以及累犯加重、自首減輕暨其他法定加減原因（如身分
    加減）與加減例等一切情形，綜其全部罪刑之結果而為比較
    （最高法院95年第8次刑事庭會議決議參照）。經查：
１、刑法第56條關於連續犯規定，修正後業已刪除，如依修正前
    刑法第56條，行為人連續數行為而犯同一之罪名者，以一罪
    論，但得加重其刑至二分之一。被告附表一、附表二多次業
    務侵占行為，係於刑法修正施行前即95年7月1日前所為，時
    間緊接，所犯係構成要件相同之罪名，經新舊法比較結果，
    自以適用修正前之刑法第56條較有利於被告。
２、刑法第336條第2項業務侵占罪，其法定刑有關罰金部分為得
    併科（銀元）3000元以下罰金。查刑法第33 條第5款有關罰
    金之最低數額部分，刑法分則編各罪所定罰金之貨幣單位原
    為銀元，修正前刑法第33條第5款規定：「罰金：（銀元）1
    元以上」，而銀元與新臺幣間之折算，依現行法規所定貨幣
    單位折算新臺幣條例規定，以銀元1元折算新臺幣3元；修正
    後刑法第33條第5款則規定：「罰金：新臺幣1,000元以上，
    以百元計算之」；經比較修正前、後之規定，修正後刑法第
    33條第5款所定罰金之最低數額，較之修正前提高，自以修
    正前刑法第33條第5款規定有利於被告。
３、刑法施行法第1 條之1 有關罰金之最高數額部分，修正刑法
    係自95年7 月1 日起施行，在此之前，刑法分則編有關罰金
    之貨幣單位係銀元（銀元與新臺幣之折算比例為1比3），且
    依刑法分則編應處罰金者，應適用罰金罰鍰提高標準條例第
    1條、第2條規定，就72年6 月26日前修正之刑法條文，罰金
    數額提高2 至10倍，其後修正者則不提高倍數；而修正刑法
    施行後，因刑法第33條第5 款所定罰金之貨幣單位，經修正
    為新臺幣後，刑法分則各罪所定罰金之貨幣單位亦應配合修
    正為新臺幣，為使刑法分則編各罪所定罰金之最高數額與刑
    法修正前趨於一致，乃增訂刑法施行法第1條之1：「中華民
    國94年1月7日刑法修正施行後，刑法分則編所定罰金之貨幣
    單位為新臺幣。94年1月7日刑法修正時，刑法分則編未修正
    之條文定有罰金者，自94年1月7日刑法修正施行後，就其所
    定數額提高為30倍。但72年6月26日至94年1月7 日新增或修
    正之條文，就其所定數額提高為3 倍」，從而，刑法分則編
    各罪所定罰金刑之最高數額，於上開規定修正後並無不同，
    對被告而言，並無不利。
４、綜合比較新舊法，依修正後刑法第2條第1項前段規定適用修
    正刪除前刑法第56條、修正前同法第33條第5款之規定，對
    被告較為有利，自應全部適用修正前刑法相關規定論處。
四、按刑法上所謂業務，係指個人基於其社會地位繼續反覆所執
    行之事務。查被告受僱於己○○商號擔任會計，負責記帳、
    催收及貨款票據之收受等業務，為從事業務之人，而其經手
    之貨款，則係被告業務上所持有之物，是被告將其業務上收
    取之款項，變易持有為所有，侵占入己，核其所為，係犯刑
    法第336條第2項之業務侵占罪。又被告先後多次業務侵占之
    犯行，時間緊接，方法相同，觸犯構成要件相同之罪名，顯
    係基於概括犯意而為之，應依修正刪除前刑法第56條連續犯
    之規定論以一罪，並加重其刑。爰審酌被告於己○○商號任
    職期間，不思盡忠職務，竟利用職務上可趁之機，將貨款票
    據侵占入己，造成被害人重大損失，犯後毫無悔意，設詞拖
    延卸責，自案發迄今尚未賠償被害人及其品行、生活狀況、
    智識程度等一切情狀，量處如主文所示之刑。
五、檢察官起訴被告涉嫌侵占附表三乙○○之票據，惟此部分依
    罪疑惟輕原則，認尚無法證明，俱如前述，本應為無罪之諭
    知，惟起訴書認此部分之犯行與前開有罪之犯行部分具連續
    犯裁判上一罪之關係，爰不另為無罪之諭知。
六、按刑法上之連續犯，係指基於概括之犯意，連續數行為，觸
    犯構成犯罪要件相同之罪名者而言，故除在主觀上須具備概
    括之犯意外，客觀上仍須具備有犯同一罪名之連續數行為，
    始克相當，即就行為人之數犯行間，是否得以連續犯以一罪
    論之，除以依行為人自述之主觀犯意判斷外，在客觀上仍應
    以各犯行之犯罪時間、手段，依經驗法則、論理法則判斷之
    。經查台灣士林地方法院檢察署96年10月24日甲○清仁96偵
    11772字第13459號函檢送該署96年度偵字第11772號侵占卷
    ，認該案與本案具有修正前刑法第56條連續犯裁判上一罪之
    關係，屬裁判上一罪，請求併予審理。惟查，本案之犯罪時
    間係自91年12月24日起至92年10月15日止，犯罪地點係在臺
    北市大同區○○○路85號1樓工作處，被害人係己○○商號
    ，而前開請求併案之犯罪時間、被害人分別為 (1)94年7月5
    日起至95年6月10日止，侵占被害人高盟國際股份有限公司
    （下稱高盟公司）薪資780566元；(2)94年8月9日起至同年9
    月16日止，侵占高盟公司票款228280元；(3)95年1月16日侵
    占高盟公司支票13200元；(4)不詳時日，偽造不實之「合庫
    士林分行、代收國市庫稅款章」之印章，偽造不之繳納營業
    稅單據，向高盟公司詐領297453元；(5)94年年底，將高盟
    公司欲支付廠商之55張支票侵占入，利用同案被告李美鴻之
    帳戶提示兌領，共計侵占0000000元；(6)95年2月23日將持
    有高盟公司22萬元侵占入己，匯款至同案被告李美鴻帳戶，
    旋即購買益通光股票；(7)自94年10月6日起至同年11月10日
    止，被告將高盟公司之支票，合計326960元，侵占入己，交
    付同案被告丁○○，由被告丁○○提示兌領。是核諸上開請
    求併案之犯罪時間係自94年7月間起至95年6月間止，與本案
    之犯罪時間相距1年6月餘，又併案之被害人係高盟公司，與
    本案被害人係己○○商號，亦屬有異，誠難認被告就本案與
    併案之犯行，係基於概括之犯意為之，揆諸首揭意旨，難認
    本案犯行與請求併案之犯行，具連續犯裁判上一罪之關係，
    就檢察官請求併案部分，爰不予併予審理，並檢還相關卷宗
    ，另請檢察官為適法之偵辦。
據上論斷，應依刑事訴訟法第299條第1項前段，刑法第2條第1項
前段、第336條第2項、修正刪除前刑法第56條，刑法施行法第1
條之1，判決如主文。
本案經檢察官簡志龍到庭執行職務
中    華    民    國    98    年    4    月    24    日
                  刑事第三庭審判長法  官 杜惠錦
                                  法  官 黃欣怡
                                  法  官 陳美彤
以上正本證明與原本無異。
如不服本判決應於收受判決後10日內向本院提出上訴書狀，並應
應敘述具體理由。其未敘述上訴理由者，應於上訴期間屆滿後20
日內向本院補提理由書(均須按他造當事人之人數附繕本)「切勿
逕送上級法院」                   - 書記官  蘇彥宇
中    華    民    國    98    年    4    月    29    日
【附表一】戊○○國泰世華商業銀行天母分行帳戶存入己○○客
          戶之交易明細
┌──┬────┬────┬─────┬───┬────┐
│編號│兌現日期│支票號碼│金額（新臺│客 戶 │付款行庫│
│    │        │        │幣）      │      │        │
├──┼────┼────┼─────┼───┼────┤
│ 1  │91.12.24│0000000 │   100,500│黃詩邦│蘆農大竹│
├──┼────┼────┼─────┼───┼────┤
│ 2  │91.12.25│0000000 │   149,600│顏秀珍│岡山農會│
├──┼────┼────┼─────┼───┼────┤
│ 3  │92.01.13│0000000 │    50,000│蔡育仁│上海新莊│
├──┼────┼────┼─────┼───┼────┤
│ 4  │92.01.13│0000000 │   120,000│盧德修│彰銀敦化│
├──┼────┼────┼─────┼───┼────┤
│ 5  │92.01.30│0000000 │   100,000│盧德修│彰銀敦化│
├──┼────┼────┼─────┼───┼────┤
│ 6  │92.02.06│665621  │    25,000│洪慶懷│建華三重│
├──┼────┼────┼─────┼───┼────┤
│ 7  │92.02.06│95929   │   100,000│顏秀珍│岡山農會│
├──┼────┼────┼─────┼───┼────┤
│ 8  │92.02.07│0000000 │   150,000│黃清本│合庫台南│
├──┼────┼────┼─────┼───┼────┤
│ 9  │92.02.10│0000000 │   350,000│黃阿雪│一銀鹽水│
├──┼────┼────┼─────┼───┼────┤
│ 10 │92.02.17│0000000 │   652,900│周英照│台銀東港│
├──┼────┼────┼─────┼───┼────┤
│ 11 │92.02.24│0000000 │    93,700│黃清本│合庫台南│
├──┼────┼────┼─────┼───┼────┤
│ 12 │92.02.25│0000000 │   100,000│黃清本│合庫台南│
├──┼────┼────┼─────┼───┼────┤
│ 13 │92.04.02│0000000 │   235,400│陳初旭│台中二信│
│    │        │        │          │      │精進    │
├──┼────┼────┼─────┼───┼────┤
│ 14 │92.04.03│0000000 │   268,000│黃阿雪│一銀鹽水│
├──┼────┼────┼─────┼───┼────┤
│ 15 │92.04.08│0000000 │    85,000│黃清本│合庫台南│
├──┼────┼────┼─────┼───┼────┤
│ 16 │92.04.15│0000000 │    84,200│黃清本│合庫台南│
├──┼────┼────┼─────┼───┼────┤
│ 17 │92.04.17│0000000 │   200,000│陳初旭│台中二信│
│    │        │        │          │      │精進    │
├──┼────┼────┼─────┼───┼────┤
│ 18 │92.04.30│0000000 │   185,000│林政賢│台銀屏東│
├──┼────┼────┼─────┼───┼────┤
│ 19 │92.05.02│0000000 │   185,000│林政賢│台銀屏東│
├──┼────┼────┼─────┼───┼────┤
│ 20 │92.05.23│0000000 │    90,000│盧德修│彰銀敦化│
├──┼────┼────┼─────┼───┼────┤
│ 21 │92.05.29│663346  │    53,200│柯水琛│農民朴子│
├──┼────┼────┼─────┼───┼────┤
│ 22 │92.05.30│0000000 │   250,000│黃泰建│誠泰忠孝│
├──┼────┼────┼─────┼───┼────┤
│ 23 │92.06.02│0000000 │   170,000│林政賢│台銀屏東│
├──┼────┼────┼─────┼───┼────┤
│ 24 │92.06.02│0000000 │   110,000│盧德修│彰銀敦化│
├──┼────┼────┼─────┼───┼────┤
│ 25 │92.06.20│0000000 │   250,000│黃泰建│誠泰忠孝│
├──┼────┼────┼─────┼───┼────┤
│ 26 │92.06.20│0000000 │    60,000│蔡育仁│上海新莊│
├──┼────┼────┼─────┼───┼────┤
│ 27 │92.06.24│0000000 │   200,000│林政賢│台銀屏東│
├──┼────┼────┼─────┼───┼────┤
│ 28 │92.06.25│64166   │    63,940│柯水琛│農民朴子│
├──┼────┼────┼─────┼───┼────┤
│ 29 │92.08.15│232525  │   200,000│洪慶懷│九信忠孝│
├──┼────┼────┼─────┼───┼────┤
│ 30 │92.08.22│0000000 │   289,700│周英照│台銀東港│
├──┼────┼────┼─────┼───┼────┤
│ 31 │92.09.02│0000000 │    57,500│黃清本│合庫台南│
├──┼────┼────┼─────┼───┼────┤
│ 32 │92.09.22│0000000 │   457,900│周英照│台銀東港│
├──┼────┼────┼─────┼───┼────┤
│ 33 │92.09.26│0000000 │   170,000│林政賢│台銀屏東│
├──┼────┼────┼─────┼───┼────┤
│ 34 │92.09.29│0000000 │   100,700│陳初旭│台中二信│
│    │        │        │          │      │精進    │
├──┼────┼────┼─────┼───┼────┤
│ 35 │92.09.29│0000000 │   300,000│黃阿雪│一銀鹽水│
├──┼────┼────┼─────┼───┼────┤
│ 36 │92.10.08│0000000 │   593,000│蔡文聰│華銀中和│
├──┼────┼────┼─────┼───┼────┤
│ 37 │92.10.15│0000000 │   160,000│林政賢│台銀屏東│
├──┼────┼────┼─────┼───┼────┤
│ 38 │92.08.15│00000000│   207,300│陳志郎│        │
├──┼────┼────┼─────┼───┼────┤
│總計│        │        │7,017,540 │      │        │
└──┴────┴────┴─────┴───┴────┘
【附表二】丁○○國泰世華商業銀行天母分行帳戶存入己○○客
          戶之交易明細
┌──┬────┬────┬─────┬───┬────┐
│編號│兌現日期│支票號碼│金額（新臺│客 戶 │付款行庫│
│    │        │        │幣）      │      │        │
├──┼────┼────┼─────┼───┼────┤
│ 1  │92.03.24│0000000 │   174,500│黃清本│合庫台南│
├──┼────┼────┼─────┼───┼────┤
│ 2  │92.03.24│246882  │   140,392│吳姿靜│台北國際│
│    │        │        │          │      │永和    │
├──┼────┼────┼─────┼───┼────┤
│ 3  │92.05.12│0000000 │    84,000│陳志郎│中興北興│
├──┼────┼────┼─────┼───┼────┤
│ 4  │92.05.13│0000000 │    90,000│黃清本│合庫台南│
├──┼────┼────┼─────┼───┼────┤
│ 5  │92.05.14│0000000 │   251,200│黃阿雪│一銀鹽水│
├──┼────┼────┼─────┼───┼────┤
│ 6  │92.06.26│418761  │   149,804│蔡尚吉│九信萬大│
├──┼────┼────┼─────┼───┼────┤
│ 7  │92.06.27│0000000 │    60,000│蔡育仁│上海新莊│
├──┼────┼────┼─────┼───┼────┤
│ 8  │92.06.30│00000000│    90,800│蔡銘軒│水上農會│
├──┼────┼────┼─────┼───┼────┤
│ 9  │92.06.30│0000000 │   120,000│盧德修│        │
├──┼────┼────┼─────┼───┼────┤
│ 10 │92.06.30│0000000 │    33,500│蔡育仁│上海新莊│
├──┼────┼────┼─────┼───┼────┤
│ 11 │92.07.01│0000000 │   210,000│林政賢│台銀屏東│
├──┼────┼────┼─────┼───┼────┤
│ 12 │92.07.11│0000000 │   129,900│林政賢│高農苓雅│
├──┼────┼────┼─────┼───┼────┤
│ 13 │92.08.05│0000000 │   180,000│林政賢│台銀屏東│
├──┼────┼────┼─────┼───┼────┤
│ 14 │92.08.06│0000000 │   109,160│陳志郎│        │
│    │        │        │          │      │        │
├──┼────┼────┼─────┼───┼────┤
│總計│        │        │ 1,823,256│      │        │
└──┴────┴────┴─────┴───┴────┘
【附表三】戊○○國泰世華商業銀行天母分行帳戶匯款乙○○之
          交易明細
┌──┬────┬────┬─────┬───┬────┐
│編號│兌現日期│支票號碼│金額（新臺│客 戶 │付款行庫│
│    │        │        │幣）      │      │        │
├──┼────┼────┼─────┼───┼────┤
│ 1  │92.03.31│0000000 │   100,000│乙○○│華銀汐止│
├──┼────┼────┼─────┼───┼────┤
│ 2  │92.06.16│0000000 │    60,000│乙○○│華銀汐止│
├──┼────┼────┼─────┼───┼────┤
│ 3  │92.06.20│0000000 │    60,000│乙○○│華銀汐止│
├──┼────┼────┼─────┼───┼────┤
│ 4  │92.08.11│0000000 │    50,000│乙○○│華銀汐止│
├──┼────┼────┼─────┼───┼────┤
│ 5  │92.08.15│0000000 │   100,000│乙○○│華銀汐止│
├──┼────┼────┼─────┼───┼────┤
│ 6  │92.09.01│0000000 │    50,000│乙○○│華銀汐止│
├──┼────┼────┼─────┼───┼────┤
│ 7  │92.09.05│0000000 │    50,000│乙○○│華銀汐止│
├──┼────┼────┼─────┼───┼────┤
│ 8  │92.09.15│0000000 │    50,000│乙○○│華銀汐止│
├──┼────┼────┼─────┼───┼────┤
│ 9  │92.09.22│0000000 │    50,000│乙○○│華銀汐止│
├──┼────┼────┼─────┼───┼────┤
│ 10 │92.09.25│0000000 │    50,000│乙○○│華銀汐止│
├──┼────┼────┼─────┼───┼────┤
│ 11 │92.10.01│0000000 │    60,000│乙○○│華銀汐止│
├──┼────┼────┼─────┼───┼────┤
│總計│        │        │   680,000│      │        │
└──┴────┴────┴─────┴───┴────┘


司法院資訊處製作；財團法人民間司法改革基金會備份。
